【裁判字號】    98,易,2060
【裁判日期】    981021
【裁判案由】    竊盜
【裁判全文】
臺灣臺北地方法院刑事判決              98年度易字第2060號
公  訴  人  臺灣臺北地方法院檢察署檢察官
被      告  甲○○
上列被告因竊盜案件，經檢察官聲請簡易判決處刑（98年度偵字
第12298 號），經本院認為不應以簡易判決處刑，適用通常訴訟
程序審理後，判決如下：
    主  文
甲○○竊盜，處罰金新台幣陸佰元，如易服勞役，以新台幣壹仟
元折算壹日。
    事  實
一、甲○○於民國98年4 月8 日上午5 時許，意圖為自己不法之
    所有，在臺北市○○區○○路2 段364 巷2 弄口，徒手竊取
    丙○所有之手推車1 台得手，並將之推往臺北市○○區○○
    路2 段364 巷2 弄地下室藏放而據為己有。嗣經丙○於同日
    上午9 時55分發現失竊，報警調閱監視錄影帶後，始查知上
    情。
二、案經被害人丙○訴由臺北市政府警察局萬華分局報告臺灣臺
    北地方法院檢察署檢察官偵查後聲請簡易判決處刑。
    理  由
一、訊據被告甲○○矢口否認犯行，辯稱：「那是我隔壁鄰居的
    推車，我之前都會幫他收起來，我想說是他的，結果不是他
    的。我以前有幫他收過。兩台車子外觀都差不多。他常常會
    忘記，我以前都會幫他收」云云。惟查，本件查獲之手推車
    1 台係屬被害人丙○所有，而經被告擅自推走並收藏於地下
    室乙節，業據被害人丙○於偵查中指訴歷歷，並有臺北市政
    府警察局萬華分局98年4 月8 日下午1 時搜索、扣押筆錄、
    扣押物品目錄表、監視器翻拍照片2 張及贓物認領保管單1
    紙附卷可稽。而被告所指之鄰居乙○○亦在本院審理中具結
    證稱：「我是做資源回收的，被告平常是拿東西來賣我的而
    已。我的資源回收營業地點在臺北市○○路○段364 巷2 弄
    2 號1 樓。就我所知，板車的主人當天下午四點多拿東西來
    賣我，就把板車遺留在我的店門口，說晚上會來拿。我六點
    多要打烊時，他還沒有來拿，我就把板車推到隔壁的照相館
    前面，因為該照相館會比較晚到10點鐘才會關門，我的用意
    就是那邊有攝影機也比較安全，結果隔天板車的主人早上8
    點多找我要板車，我就說我沒有幫他收進去，他就問我說放
    在哪裡，我就說放在隔壁的照相館，可以請他調監視錄影，
    後來就查獲被告。我的板車比較大台，顏色也是深藍色，但
    是我的板車比較舊，還有生銹，被告以前也沒有幫我收過板
    車。被告說有替我收板車，其實沒有，因為我每天都會把我
    的板車收到貨車上面。營業的時間我平常都停在對面，因為
    對面可以停車，打烊的時候我會把所有的車子都放在貨車上
    。被告平常應該知道我的板車就放在我的貨車上面，因為被
    告的三輪車平常都放在我店的前面，我的車子每天都放在貨
    車上的。被告每天拿東西來賣，對於我的板車應該有一定的
    瞭解」等語。綜上足證，被告辯稱曾經替乙○○代收板車云
    云，並非事實，而二部手推車外觀亦有相當差異，被告在該
    地活動又非一日，對該車並非乙○○所有應有足夠之認識，
    不致有誤會可言，是證被告所辯顯係畏罪之詞，不足採信。
    本件事證明確，被告犯行洵堪認定。
二、核被告所為，係犯刑法第320 條第1 項之竊盜罪。爰審酌被
    告雖否認犯行，態度不佳，惟念被告並無犯罪前科，且教育
    程度較低，竊取之物品價值又僅為陳舊之手推車一台，價值
    未逾數百元，且於次日即遭查獲，竊取之物品已返還被害人
    ，被害人損失亦屬輕微等一切情狀，從輕量處如主文所示之
    刑，併宣告易服勞役之折算標準，以示懲儆。
據上論斷，應依刑事訴訟法第452 條、第284 條之1 、第299 條
第1項 前段，刑法第320 條第1 項、第42條第3 項，刑法施行法
第1 條之1 ，判決如主文。
本案經檢察官柯木聯到庭執行職務。
中    華    民    國    98    年    10    月    21    日
                       刑事第十二庭   法  官  楊台清
以上正本證明與原本無異。
如不服本判決應於收受送達後10日內向本院提出上訴書狀，並應
敘述具體理由；其未敘述上訴理由者，應於上訴期間屆滿後20日
內向本院補提理由書（均須按他造當事人之人數附繕本）「切勿
逕送上級法院」。告訴人或被害人如對於本判決不服者，應具備
理由請求檢察官上訴，其上訴期間之計算係以檢察官收受判決正
本之日期為準。
                                      書記官  劉子豪
中    華    民    國    98    年    10    月    21    日
附錄本判決論罪科刑法條全文：
中華民國刑法第320條
 (普通竊盜罪、竊佔罪)
意圖為自己或第三人不法之所有，而竊取他人之動產者，為竊盜
罪，處五年以下有期徒刑、拘役或5 百元以下罰金。
意圖為自己或第三人不法之利益，而竊佔他人之不動產者，依前
項之規定處斷。
前二項之未遂犯罰之。


司法院資訊處製作；財團法人民間司法改革基金會備份。
